臺灣臺中地方法院刑事判決　
110年度訴字第1030號
公  訴  人  臺灣臺中地方檢察署檢察官
被      告  李俊輝



            李俊緯



            李承曄



            沈佾信



                    現另案於法務部○○○○○○○○○○○執行中
            蔡杰恩



上列被告等因妨害秩序等案件，經檢察官提起公訴（110年度偵
字第6249號），本院判決如下：
    主    文
乙○○犯意圖供行使之用而攜帶兇器在公眾得出入之場所聚集三人
以上施強暴首謀罪，累犯，處有期徒刑拾壹月。
甲○○共同犯毀損他人物品罪，處有期徒刑肆月，如易科罰金，以
新臺幣壹仟元折算壹日。
李承曄犯意圖供行使之用而攜帶兇器在公眾得出入場所聚集三人
以上下手實施強暴罪，處有期徒刑玖月。
丙○○犯意圖供行使之用而攜帶兇器在公眾得出入場所聚集三人以
上下手實施強暴罪，處有期徒刑捌月。
戊○○犯意圖供行使之用而攜帶兇器在公眾得出入場所聚集三人以
上下手實施強暴罪，處有期徒刑捌月。
    犯罪事實
一、乙○○、甲○○間為兄弟關係，李承曄、丙○○、戊○○間則為朋友
    關係；黃耀賢前為址設臺中市○○區○○路000號「威泓國際車
    業」之負責人及股東。乙○○為處理黃耀賢與蘇姵菁(由臺灣
    臺中地方檢察署檢察官另為不起訴處分，無證據證明妨害秩
    序或教唆毀損犯行)間之債務糾紛，明知「威泓國際車業」
    營業中為公眾得出入之場所，乙○○竟基於恐嚇危害安全之單
    獨犯意，與甲○○、綽號「阿牛」之友人、李承曄、丙○○、戊○○及其他真實姓名不詳之5人共同基於毀損他人物品之犯意
    聯絡，及基於意圖供行使之用而攜帶兇器在公眾得出入之場
    所聚集三人以上施強暴首謀之犯意，而指示甲○○、「阿牛」
    、李承曄、丙○○、戊○○及其他真實姓名不詳之5人，一同前
    往「威泓國際車業」砸車而聚集3人以上，李承曄、丙○○、
    戊○○及其他真實姓名不詳之5人即共同基於意圖供行使之用
    而攜帶兇器在公眾得出入場所聚集三人以上下手實施強暴之
    犯意聯絡，甲○○、「阿牛」即共同基於意圖供行使之用而攜
    帶兇器在公眾得出入場所聚集三人以上施強暴而在場助勢之
    犯意聯絡，於民國109年11月7日下午3時21分許，由乙○○駕
    駛車牌號碼000-0000號自用小客車(下稱甲車)搭載甲○○、「
    阿牛」，丙○○駕駛車牌號碼00-0000號自用小客車(下稱乙車
    )搭載其他姓名不詳之3人，並攜帶客觀上足供兇器使用之鋁
    棒，以及戊○○駕駛車牌號碼000-0000號自用小客車(下稱丙
    車)搭載李承曄及其他姓名不詳之2人，並攜帶客觀上足供兇
    器使用之鐵棍、球棒，一同抵達該處後，渠等11人均下車，
    乙○○、甲○○先進入車行辦公室內找車行負責人丁○○，李承曄
    、丙○○、戊○○與其他姓名不詳之5人則持所攜帶之棍棒敲打
    停放在車行內由丁○○所管領之車輛共計27臺(起訴書誤載為3
    2臺，應予更正)，以此方式下手實施強暴行為，進而妨害公
    共秩序與社會安寧，並造成車行內27臺車輛(起訴書誤載為3
    2臺，應予更正)受有如附表所示之毀損情形，減損該等車輛
    原有之效用、美觀，足生損害於丁○○，「阿牛」則持手機在
    旁拍照或錄下上開砸車之過程而在場助勢，丁○○聽到砸車聲
    響後旋即步出辦公室查看，甲○○亦步出辦公室在場助勢其他
    人砸車之舉，乙○○並向丁○○恫稱：今天先這樣，若黃耀賢再
    不出面，會再來砸車或叫別組人來等語，以此加害他人生命
    、身體、財產之事而為恐嚇，致使丁○○心生畏懼，足生危害
    於其安全。隨後乙○○即與甲○○、「阿牛」、李承曄、丙○○、
    戊○○及其他姓名不詳之5人一同駕駛甲車、乙車、丙車離去
    。嗣經警調閱監視器，循線查獲上情。
二、案經丁○○訴由臺中市政府警察局烏日分局報告臺灣臺中地方
    檢察署檢察官偵查起訴。
　　理    由
壹、證據能力部分
　  本院下述所引用被告乙○○、甲○○、李承曄、丙○○、戊○○以外
    之人之供述證據，檢察官、被告5人於本院準備程序時均未
    爭執證據能力（見本院卷第89-91、148-150頁），亦未於言
    詞辯論終結前聲明異議(見本院卷第239-271、313-327頁)，
    本院審酌該等供述證據作成時之情況，尚難認有何違法取證
    或其他瑕疵，且與本案待證事實具相當關聯性，以之為本案
    證據尚無不當，依刑事訴訟法第159條之5規定，均有證據能
    力；又本院以下所引用非供述證據，並無證據證明有出於違
    法取得情形，復經本院依刑事訴訟法踐行調查程序，亦認均
    有證據能力。
貳、認定犯罪事實所憑之證據及理由：
一、被告李承曄、丙○○、戊○○部分：
    上揭犯罪事實，業據被告李承曄、丙○○、戊○○於警詢、偵訊
    及審理時所坦承不諱(見偵卷第67-85、285-296頁、本院卷
    第74、265-266、325頁)，核與證人即告訴人丁○○於警詢及
    偵訊時之證述、證人即威泓國際車業之員工鄭兆閎、黃昱瑋
    、劉渝杰、吳岡霖、證人黃耀賢於警詢及偵訊時之證述大致
    相符(見偵卷第93-103、105-124、255-259、329-331頁)，
    並有員警職務報告、蘇姵菁與黃耀賢間之Line對話紀錄、借
    據、甲乙丙三輛車輛於案發前後之行車軌跡紀錄、毀損案代
    號對應表、車輛毀損照片共54張、監視器影像截圖16張、車
    輛詳細資料報表、本院勘查報告及勘驗筆錄在卷可稽(見偵
    卷第53-54、169-171、173-177、205-208、209-216、217-2
    24、225-229頁、本院卷第221-238、244-248頁)，足認被告
    李承曄、丙○○、戊○○之任意性自白與事實相符，應可採信。
    本案事證明確，被告李承曄、丙○○、戊○○之上揭犯行，均堪
    以認定，皆應予依法論科。
二、被告乙○○、甲○○部分：
(一)訊據被告乙○○、甲○○固坦承有於上開時間，由被告乙○○駕駛
    甲車搭載被告甲○○與「阿牛」共同前往威泓國際車業車行之
    事實，惟被告乙○○矢口否認有何妨害秩序、毀損他人物品、
    恐嚇危害安全之犯行，辯稱：我沒有叫人去砸車，我也沒有
    恐嚇告訴人，我不認識被告李承曄、丙○○、戊○○，我只有站
    在旁邊跟告訴人講話，我們當天去車行是要去租車云云；被
    告甲○○矢口否認有何妨害秩序、毀損他人物品之犯行，辯稱
    ：案發當天我只是跟被告乙○○一起來台中要幫朋友問租車的
    事云云。
(二)經查，被告乙○○、甲○○有於上開時間，由被告乙○○駕駛甲車
    搭載被告甲○○與「阿牛」共同前往威泓國際車業車行等情，
    已為被告乙○○、甲○○所是認(見本院卷第73-74、92-93、147
    、151-152、265頁)，核與證人即告訴人丁○○於警詢及偵訊
    時之證述、證人即威泓國際車業之員工鄭兆閎、黃昱瑋、劉
    渝杰、吳岡霖於警詢及偵訊時之證述大致相符(見偵卷第93-
    103、105-124、255-259、329-331頁)，並有員警職務報告
    、甲乙丙三輛車輛於案發前後之行車軌跡紀錄、毀損案代號
    對應表、車輛毀損照片共54張、監視器影像截圖16張、車輛
    詳細資料報表、本院勘查報告及勘驗筆為佐(見偵卷第53-54
    、169-171、173-177、205-208、209-216、217-224、225-2
    29頁、本院卷第221-238、244-248頁)，是此部分之事實，
    堪先認定。
(三)告訴人於警詢時證稱：我是威泓國際車業公司之負責人，於
    109年11月7日下午3時21分許，威泓國際車業的車輛遭被告
    乙○○帶人來砸車，共有27部車輛受有如附表所示之毀損情形
    ，起因是威泓國際車業前股東黃耀賢與對方有債務糾紛，在
    半個月前黃耀賢已經有與對方在威泓國際車業談判過了，後
    來對方就來公司砸車，對方分乘3部自小客車前來，人數約
    十幾個人，被告乙○○當天駕駛甲車前來我公司，被告乙○○有
    過來跟我說他是受到蘇姵菁的委託來我們公司砸車，隨後由
    該車1名男子下車持手機對我公司停車場攝影，由乙、丙2車
    之駕駛及乘客手持棍棒至我公司停車場裡面砸自小客車，在
    砸車的過程中，被告乙○○又恐嚇我說『今天先這樣，若黃耀
    賢再不出面，會再來砸車或叫別組人來』，之後被告乙○○即
    對那些毀損我公司車輛的人示意要離開，那些人便停止砸車
    ，而由被告乙○○帶頭駕駛甲車沿建國路往高鐵方向離開，其
    他人也搭乘乙、丙車，跟在甲車後面一起離開，被告乙○○帶
    這麼多人過來砸車，我深怕如果我們公司前股東黃耀賢沒有
    處理好債務糾紛，被告乙○○會再帶人來鬧事，對我及員工人
    身安全造成威脅，因此心生畏懼等語(見偵卷第93-98頁)，
    復於偵訊時證稱：我跟黃耀賢是朋友關係，他也是威泓國際
    車業公司前股東，我知道蘇姵菁與黃耀賢之間有債務糾紛，
    砸車前一兩個星期，蘇姵菁有寫委託書給案發當天帶頭砸車
    之被告乙○○，由被告乙○○當場跟黃耀賢做協調，後來案發當
    天被告乙○○就真的帶人來公司砸車了，砸車前他還有跟我說
    這是蘇姵菁交代的，還恫嚇說如果黃耀賢不出面，他們還會
    再來第二次，後來我有請被告乙○○不要再砸車了，他就過去
    叫他帶來的年輕人不要再砸了，年輕人們也就停手了，被告
    乙○○就帶頭離開了等語(見偵卷第255-259頁)；證人鄭兆閎
    於警詢時證稱：於109年11月7日15時21分許，威泓國際車業
    的車輛遭人砸車，對方分乘3部自小客車前來，人數大約十
    幾個人，有拿球棒跟鐵棍，共計27輛自小客車的玻璃遭毀損
    ，其中被告乙○○還對我老闆即告訴人恫嚇稱『是一名蘇姵菁
    委託他來，並叫黃耀賢出來面對，不然還會過來砸車』，後
    來他們犯案後就沿著臺中高鐵方向離開了等語(見偵卷第105
    -108頁)，復於偵訊時證稱：案發時，我跟證人黃昱瑋、劉
    渝杰、吳岡霖在車門口洗車，被告乙○○跟另外一個男子進來
    說要找告訴人，被告乙○○進去幾秒後，我有聽到被告乙○○跟
    告訴人說是蘇姵菁交代他來的，他們砸車後，被告乙○○跟告
    訴人說叫黃耀賢出來面對，不然還會過來砸車，說再一次會
    更嚴重等語(見偵卷第255-259頁)；證人黃昱瑋、劉渝杰、
    吳岡霖於警詢時均證稱：威泓國際車業的車輛遭人砸車，對
    方分乘3部自小客車前來，人數大約十幾個人，有拿球棒跟
    鐵棍，共計27輛自小客車的玻璃遭毀損，後來他們犯案後就
    沿著臺中高鐵方向離開了等語(見偵卷第109-119頁)，復於
    偵訊時均證稱：我們看到被告乙○○進去找告訴人，不久後其
    他年輕人就開始砸車，我們當時很怕被打到或被波及等語(
    見偵卷第255-259頁)。經核，告訴人就被告乙○○等人前來砸
    車之緣由、案發之時間與地點、被告乙○○為帶頭之人、前來
    之車輛為3臺、車輛毀損之情形及數量、被告乙○○出言恐嚇
    之內容、被告等人駛離現場之動線等節，均能證述詳實，若
    非其親自經歷，應無可能為如此具體明確之陳述，且告訴人
    於警詢及偵訊之證述亦無明顯齟齬之處，並與證人鄭兆閎、
    黃昱瑋、劉渝杰、吳岡霖就本案事發經過之上開證述互核大
    致相符，再者，告訴人及證人鄭兆閎、黃昱瑋、劉渝杰、吳
    岡霖與被告乙○○、甲○○之間亦無任何過節、仇隙，業據被告
    乙○○所自承(見偵卷第61頁)，衡情告訴人及證人鄭兆閎、黃
    昱瑋、劉渝杰應無甘冒偽證罪處罰之風險，而為虛偽陳述構
    陷被告乙○○、甲○○之必要，是以，告訴人及證人鄭兆閎、黃
    昱瑋、劉渝杰、吳岡霖上開證稱被告乙○○指使他人前來威泓
    國際車業砸車，並由被告甲○○在場助勢，且被告乙○○復以上
    開言詞恫嚇告訴人之情，應屬可信。
(四)又經本院勘驗案發現場之監視器錄影畫面，勘驗結果如附件
    所示，此有本院勘查報告及勘驗筆錄在卷為憑(見本院卷第2
    21-238、244-248頁)，而由上開勘驗結果，可知被告乙○○所
    駕駛及被告甲○○所搭乘之甲車，乃係與乙車、丙車於不到1
    分鐘之時間內即先後抵達威泓國際車業，於被告乙○○、甲○○
    2人下車往威泓國際車業之辦公室方向走去時，與被告乙○○
    、甲○○同車之「阿牛」下車後則先待在路邊，待乙車、丙車
    抵達後，被告丙○○、戊○○、李承曄與其他姓名不詳之5人即
    手持棍棒分別從乙車、丙車下車進入威泓國際車業停車場，
    「阿牛」並與該等人一同進入威泓國際車業停車場，且與被
    告乙○○、甲○○2人同車之「阿牛」甫下車後，便持手機開始
    持續拍照或錄影，且被告李承曄、丙○○、戊○○與其他姓名不
    詳之5人手持棍棒開始砸車，「阿牛」仍跟隨被告李承曄、
    丙○○、戊○○及其他砸車之人之動線，而持續將砸車之過程全
    程拍照或錄下，隨後被告乙○○、甲○○步出辦公室，被告甲○○
    查看砸車之狀況，被告乙○○則與一名男子對話，嗣被告乙○○
    往外走時，被告李承曄、丙○○、戊○○與其他砸車之人亦停手
    ，而跟隨被告乙○○陸續往外走，被告乙○○並駕駛甲車搭載被
    告甲○○、「阿牛」離去，被告丙○○、戊○○、李承曄與其他砸
    車之人亦分別坐上乙車、丙車而同時駛離等情，則倘若果如
    被告乙○○、甲○○2人所辯渠等僅是單純前來租車，而與上開
    砸車之人毫無關聯云云，何以與被告乙○○、甲○○同車之「阿
    牛」一下車時，便開始持手機將被告李承曄、丙○○、戊○○與
    其他姓名不詳之5人手持棍棒砸車之過程加以拍照或錄下，
    而絲毫不擔心遭受波及，且被告李承曄等8人亦不在乎自身
    毀損他人物品之犯行遭與其等並非同車到場之「阿牛」拍照
    或錄影，均足認被告李承曄等8人於毀損威泓國際車業車輛
    前，即與「阿牛」、被告乙○○、甲○○已有犯意聯絡，再者，
    被告乙○○、甲○○、「阿牛」所乘坐之甲車抵達威泓國際車業
    後，被告丙○○、戊○○、李承曄與其他砸車之人亦不約而同地
    分乘乙車、丙車抵達現場，嗣被告乙○○、甲○○欲離開威泓國
    際車業時，被告李承曄、丙○○、戊○○與其他砸車之人亦停止
    砸車，並與被告乙○○、甲○○在同一時間駕車離去，此部分亦
    有甲乙丙車動線相近之行車軌跡紀錄足以互相映證(見偵卷
    第173-177頁)，益徵被告乙○○、甲○○、「阿牛」與被告李承
    曄、丙○○、戊○○及其他砸車之人應為同夥共犯，且被告乙○○
    顯然為首謀，始足以合理解釋為何上開砸車之人均與被告乙○○共同進退。
(五)綜合告訴人及證人鄭兆閎、黃昱瑋、劉渝杰、吳岡霖之上開
    證述、本院之勘驗結果、甲乙丙車之行車軌跡紀錄互相勾稽
    以觀，應足認被告乙○○係基於恐嚇危害安全之單獨犯意，與
    甲○○、「阿牛」、李承曄、丙○○、戊○○及其他真實姓名不詳
    之5人共同基於毀損他人物品之犯意聯絡，及基於意圖供行
    使之用而攜帶兇器在公眾得出入之場所聚集三人以上施強暴
    首謀之犯意，進而指使他人前往威泓國際車業砸車，產生危
    害於公眾安寧，並造成如附表所示之財物毀損情形，並對告
    訴人恫稱上開言詞，致使告訴人心生畏懼；被告甲○○係與「
    阿牛」共同基於意圖供行使之用而攜帶兇器在公眾得出入場
    所聚集三人以上施強暴而在場助勢之犯意聯絡，及與被告乙○○、「阿牛」、被告李承曄、丙○○、戊○○及其他砸車之人共
    同基於毀損他人物品之犯意聯絡，進而在場助勢，所為亦生
    危害於公眾安寧，並造成如附表所示之財物毀損情形，至為
    明確。
(六)至於證人即被告李承曄雖於審理時證稱：本案砸車的人都是
    我找去現場的，因為我跟威泓國際車業有租車糾紛，我與被
    告乙○○、甲○○、「阿牛」均不認識等語(見本院卷第249-256
    頁)，然而，被告李承曄之上開證述顯與告訴人及證人鄭兆
    閎、黃昱瑋、劉渝杰、吳岡霖之前開證述、監視器錄影畫面
    所攝得之情形不符，且倘若果如被告李承曄所證稱渠等均不
    認識被告乙○○、甲○○及「阿牛」，何以被告李承曄於「阿牛
    」拍攝或錄下上開砸車過程時，被告李承曄竟毫無任何阻止
    「阿牛」錄影之舉動，顯與一般犯罪者會避人耳目或阻止他
    人蒐集證據之常情不符，再以被告李承曄亦無法合理解釋為
    何均與被告乙○○共同進退，顯見被告李承曄之上開證述不可
    採信，而不足以作為有利於被告乙○○、甲○○之認定依據。　
    　
(七)綜上所述，被告乙○○、甲○○所辯顯係嗣後卸責之詞，不足採
    信。本案事證已臻明確，被告乙○○、甲○○之上開犯行堪以認
    定，皆應予依法論科。
參、論罪科刑
一、按公共場所係指公眾聚會、集合或遊覽之場所，如街衢、公
    園等是；至所謂公眾得出入之場所，則指非公共場所而為不
    特定之公眾得隨時出入之場所而言，而威泓國際車業則屬「
    公眾得出入之場所」，起訴書核犯法條欄原記載為「公共場
    所」，然公共場所及公眾得出入之場所均為同一條文項次之
    構成要件要素，故毋庸再行變更起訴法條，併此敘明。是核
    被告乙○○所為，係犯刑法第150條第2項第1款、第1項後段之
    意圖供行使之用而攜帶兇器在公眾得出入之場所聚集三人以
    上施強暴首謀罪、刑法第354條之毀損他人物品罪、刑法第3
    05條之恐嚇危害安全罪；核被告甲○○所為，係犯刑法第150
    條第2項第1款、第1項前段之意圖供行使之用而攜帶兇器在
    公眾得出入之場聚集三人以上施強暴而在場助勢罪、刑法第
    354條之毀損他人物品罪；核被告李承曄、丙○○、戊○○所為
    ，均係犯刑法第150條第2項第1款、第1項後段之意圖供行使
    之用而攜帶兇器在公眾得出入場所聚集三人以上下手實施強
    暴罪、刑法第354條之毀損他人物品罪。
二、又被告5人係基於單一毀損之犯意聯絡於密接之時間、地點
    實行，侵害告訴人之同一財產法益，雖屬數個舉動，然依一
    般社會健全觀念難以強行分開，各行為之獨立性極為薄弱，
    應評價為接續犯，而論以一毀損他人物品罪。　
三、又被告5人、「阿牛」及其他真實姓名不詳之5人就上開毀損
    他人物品之犯行，具有犯意聯絡及行為分擔，應論以共同正
    犯。被告李承曄、丙○○、戊○○及其他真實姓名不詳之5人就
    意圖供行使之用而攜帶兇器在公眾得出入場所聚集三人以上
    下手實施強暴罪部分，具有犯意聯絡及行為分擔，為共同正
    犯。被告甲○○、「阿牛」就意圖供行使之用而攜帶兇器在公
    眾得出入之場聚集三人以上施強暴而在場助勢罪部分，具有
    犯意聯絡及行為分擔，為共同正犯。
四、又乙○○所為意圖供行使之用而攜帶兇器在公眾得出入之場所
    聚集三人以上施強暴首謀罪、毀損他人物品罪、恐嚇危害安
    全罪，在時間、空間上有局部重疊關係，而為一行為同時觸
    犯上開數罪名，為想像競合犯，應從一重之意圖供行使之用
    而攜帶兇器在公眾得出入之場所聚集三人以上施強暴首謀罪
    處斷。被告甲○○所為意圖供行使之用而攜帶兇器在公眾得出
    入之場聚集三人以上施強暴而在場助勢罪、毀損他人物品罪
    ，在時間、空間上有局部重疊關係，而為一行為同時觸犯上
    開數罪名，為想像競合犯，應從一重之毀損他人物品罪處斷
    。被告李承曄、丙○○、戊○○所為意圖供行使之用而攜帶兇器
    在公眾得出入場所聚集三人以上下手實施強暴罪、毀損他人
    物品罪，在時間、空間上有局部重疊關係，而為一行為同時
    觸犯上開數罪名，為想像競合犯，應從一重之意圖供行使之
    用而攜帶兇器在公眾得出入場所聚集三人以上下手實施強暴
    罪處斷。
五、又被告乙○○、甲○○、李承曄、丙○○、戊○○所為上開妨害秩序
    之犯行，攜帶兇器下手實施強暴之人數眾多，並造成告訴人
    多達27輛車輛受損，案發現場除告訴人外，並有威泓國際車
    業之員工鄭兆閎、黃昱瑋、劉渝杰、吳岡霖在場，隨時均有
    遭受波及之風險，渠等所為已嚴重危害社會安寧甚明，是被
    告乙○○、李承曄、丙○○、戊○○均應依刑法第150條第2項第1
    款予以加重其刑；至於被告甲○○所為，雖依刑法第55條規定
    ，從重論以毀損他人物品罪，然仍應將上開加重其刑之事由
    列入其量刑審酌之事項，併此敘明。　　
六、又被告乙○○前因公共危險案件，經臺灣嘉義地方法院以106
    年度嘉交簡字第1613號判決判處有期徒刑3月確定，嗣於107
    年8月2日易科罰金執行完畢等情，此有臺灣高等法院被告乙○○前案紀錄表可參，是其於有期徒刑執行完畢後5年內，再
    因故意犯本案有期徒刑以上之罪，為累犯。又審酌被告乙○○
    所犯本案之罪，依其犯罪情節，並無應量處最低法定刑，否
    則有違罪刑相當原則，暨有因無法適用刑法第59條酌量減輕
    其刑之規定，致其人身自由遭受過苛侵害之情形，是就被告
    乙○○本案所犯之罪，爰依刑法第47條第1項規定及司法院釋
    字第775號解釋文意旨，予以加重其刑，並與刑法第150條第
    2項第1款之加重事由，遞加其刑。
七、爰以行為人之責任為基礎，審酌被告5人不思循理性方式或
    合法途徑處理問題，被告乙○○竟以首謀身分指示被告李承曄
    、丙○○、戊○○及其他姓名不詳之人持棍棒下手實施上開強暴
    及毀損他人物品之犯行，並由被告甲○○在場助勢，除對公共
    秩序或他人安寧造成危害，並致告訴人受有如附表所示之財
    產上損害，且被告乙○○還出言恫嚇告訴人，造成告訴人心生
    畏懼，渠等所為實屬不該；兼衡被告李承曄、丙○○、戊○○均
    坦承犯行之犯後態度，及被告乙○○、甲○○始終否認犯行之犯
    後態度，以及被告5人迄今均未與告訴人達成和解，亦未賠
    償告訴人等情；再考量被告乙○○為首謀，被告甲○○僅在場助
    勢，被告李承曄、丙○○、戊○○均有下手實施，且被告李承曄
    自陳邀集被告丙○○、戊○○參與本案等情(見本院卷第74、265
    -266頁)；再參以被告5人之素行、犯罪動機、目的、手段、
    所生危害程度，暨被告乙○○自陳專科畢業，之前擔任職業軍
    人，後來受雇於洗車行工作，經濟狀況普通，有3名未成年
    子女需扶養，其中2名由前妻照顧，其中1名則由現任配偶照
    顧等一切情狀；被告甲○○自陳專科畢業，目前自己開餐廳，
    經濟狀況不佳，無未成年子女需扶養，但有母親及盲人大姊
    需要照顧等一切情狀；被告李承曄自陳高中肄業，目前開混
    泥土車，經濟狀況不佳，有2名未成年子女需扶養等一切情
    狀；被告戊○○自陳高中畢業，目前自營刺青業，經濟狀況普
    通，有1名未成年子女需扶養等一切情狀(見本院卷第267頁)
    ；被告丙○○自陳高中肄業，之前在家裡工作開挖土機，經濟
    狀況普通，有1名未成年子女需扶養，現由母親照顧等一切
    情狀(見本院卷第324頁)，分別量處如主文所示之刑，並就
    被告甲○○部分諭知易科罰金之折算標準。　　　　　　　
肆、沒收部分
　　未扣案之鐵棍、鋁棒、球棒雖為本案之犯罪工具，然未據扣
    案，亦非違禁物，且無證據證明仍屬存在而尚未滅失，復衡
    諸該等物品之價值非高，被告5人業經本案判處罪刑，是否
    沒收該物品，相較之下已不具有刑法上之重要性，為免徒增
    沒收執行之困難性，爰不予宣告沒收，併此敘明。
據上論斷，應依刑事訴訟法第299條第1項前段，刑法第28條、第
150條第1項前段、後段、第2項第1款、第305條、第354條、第55
條、第47條第1項、第41條第1項前段，刑法施行法第1條之1第1
項，判決如主文。
本案經檢察官黃雅鈴提起公訴，檢察官己○○到庭執行職務。　
中　　華　　民　　國　　111 　年　　7 　　月　　7 　 日 
                  刑事第四庭    審判長法  官  黃佳琪  
                                      法  官  劉依伶
                                      法  官  魏威至
以上正本證明與原本無異。
如不服本判決應於收受送達後20日內向本院提出上訴書狀，並應
敘述具體理由；其未敘述上訴之理由者，應於上訴期間屆滿後20
日內向本院補提理由書（均須按他造當事人之人數附繕本）「切
勿逕送上級法院」。
告訴人或被害人如不服判決，應備理由具狀向檢察官請求上訴，
上訴期間之計算，以檢察官收受判決正本之日起算。
　　　　　　　　　                    書記官  林鈺娟
中　　華　　民　　國　　111 　年　　7 　　月　　7 　　日
附錄本案論罪科刑之法條：
中華民國刑法第150條：
在公共場所或公眾得出入之場所聚集三人以上，施強暴脅迫者，
在場助勢之人，處 1 年以下有期徒刑、拘役或 10 萬元以下罰
金；首謀及下手實施者，處 6 月以上 5 年以下有期徒刑。
犯前項之罪，而有下列情形之一者，得加重其刑至二分之一：
一、意圖供行使之用而攜帶兇器或其他危險物品犯之。
二、因而致生公眾或交通往來之危險。
　　
中華民國刑法第305條：
以加害生命、身體、自由、名譽、財產之事恐嚇他人，致生危害
於安全者，處 2 年以下有期徒刑、拘役或 9 千元以下罰金。

中華民國刑法第354條：
毀棄、損壞前二條以外之他人之物或致令不堪用，足以生損害於
公眾或他人者，處 2 年以下有期徒刑、拘役或 1 萬 5 千元以
下罰金。

附表：
編號 自小客車 （車號、廠牌） 毀損情形 照片 車損照片出處 1 BHC-7572 （TOYOTA） 前擋風玻璃、左前車窗、左後車窗毀損 2張 偵卷第209頁 2 BHC-7213 （三菱） 前擋風玻璃、左前車窗、左後車窗、左後三角窗毀損 2張 偵卷第209頁 3 BHC-9581 （中華） 前擋風玻璃、前車窗毀損 2張 偵卷第210頁 4 1981-C2 （現代） 前擋風玻璃、後擋風玻璃、左前車窗、左後車窗毀損 2張 偵卷第210頁 5 BEU-7925 （三菱） 前擋風玻璃毀損 2張 偵卷第210頁 6 AHQ-1768 左前車窗、左後車窗、右前車窗、右後車窗毀損   7 7251-N9 （LUXGEN） 後擋風玻璃、左前車窗毀損 2張 偵卷第212頁 8 BHN-8105  左後車窗、後擋風玻璃毀損 1張 偵卷第211頁 9 1182-LP （三菱）  前擋風玻璃、後擋風玻璃、左前車窗、左後車窗、右前車窗、右後車窗毀損 2張 偵卷第211頁 10 8559-F6 （TOYOTA） 前擋風玻璃、後擋風玻璃、左前車窗、左後車窗、右前車窗、右後車窗毀損 2張 偵卷第214頁 11 BCV-3281 （NISSAN） 前擋風玻璃、後擋風玻璃、左前車窗、左後車窗、右前車窗、右後車窗毀損 2張 偵卷第211頁 12 BHD-1262 （LUXGEN） 前擋風玻璃、後擋風玻璃、左前車窗、左後車窗、右前車窗、右後車窗毀損 2張 偵卷第212頁 13 BHC-3956 （現代） 前擋風玻璃、後擋風玻璃、左前車窗、左後車窗、右前車窗、右後車窗毀損 4張 偵卷第213頁 14 2627-YK （福斯） 前擋風玻璃、後擋風玻璃、左前車窗毀損 2張 偵卷第213頁 15 BEU-6335 （TOYOTA） 前擋風玻璃、後擋風玻璃、左前車窗、左後車窗、右前車窗、右後車窗毀損 2張 偵卷第213頁 16 2076-E8 前擋風玻璃、後擋風玻璃、左前車窗、左後車窗、右前車窗、右後車窗毀損 1張 偵卷第214頁 17 9676-R8 （福斯） 前擋風玻璃、右前車窗毀損 2張 偵卷第211頁 18 4755-ZS （MAZDA） 前擋風玻璃、左前車窗、右前車窗毀損 1張 偵卷第215頁 19 BFG-6517 （NISSAN） 前擋風玻璃、後擋風玻璃、左前車窗、左後車窗、右前車窗、右後車窗毀損 2張 偵卷第216頁 20 AJV-0506 （Ford） 前擋風玻璃、後擋風玻璃、左前車窗、左後車窗、右前車窗、右後車窗毀損 2張 偵卷第215頁 21 8708-D5 （福斯） 前擋風玻璃、後擋風玻璃、左前車窗、左後車窗、右前車窗、右後車窗毀損 2張 偵卷第216頁 22 BHD-8551 （TOYOTA） 前擋風玻璃、後擋風玻璃、左前車窗、左後車窗、右前車窗、右後車窗毀損 2張 偵卷第215頁 23 BEU-2521 （TOYOTA） 前擋風玻璃、後擋風玻璃、左前車窗、左後車窗、右前車窗、右後車窗毀損 2張 偵卷第216頁 24 AKT-1657 （福斯） 前擋風玻璃、後擋風玻璃、左前車窗、左後車窗、右前車窗、右後車窗毀損 2張 偵卷第214頁 25 ASC-0653 （福斯） 前擋風玻璃、後擋風玻璃、左前車窗、左後車窗、右前車窗、右後車窗毀損 2張 偵卷第215頁 26 BHD-9632 （TOYOTA） 前擋風玻璃、後擋風玻璃、左前車窗、左後車窗、右前車窗、右後車窗毀損 2張 偵卷第214頁 27 3036-YD （福斯） 前擋風玻璃、後擋風玻璃、左前車窗、左後車窗、右前車窗、右後車窗毀損 2張 偵卷第209頁 


附件：本院勘驗筆錄
一、勘驗經過：當庭播放110偵6249卷宗證物袋內光碟內檔名為 【到達.MP4】影片全長2分39秒、【場內砸車畫面.MP4】影 片全長1分45秒監視器畫面。 二、勘驗結果： 詳如本院110年5月5日13點至15點勘查報告: 一監視器錄影畫面（檔名為「到達.MP4」）影片全長1分45秒： 1.（15:21:50-15:21:54）擷取照片編號1 白色自小客車（下稱甲車）由畫面左側向前行駛，停在香檳 色車輛的後方 2.（15:22:12）擷取照片編號2 一名身穿黑衣之男子（下稱A男）從香檳色自小客車左後側 方出現 3.（15:22:15）擷取照片編號3 A男於畫面中自右往左行進，香檳色自小客車左後側方又出 現兩名男子（下稱B男、C男） 4.（15:22:18-15:22:24）擷取照片編號4 A男、B男、C男繼續於畫面中自又往左行進，A男、B男消失 於畫面中 5.（15:22:25）擷取照片編號5 C男站在路邊時，一輛黑色自小客車（下稱乙車）停在C男旁 邊 6.（15:22:29-15:22:31）擷取照片編號6 一名身穿白色上衣之男子（下稱D男）、一名身穿黑色白邊 運動褲男子（下稱E男）往畫面左側前進，C男手持手機攝影 ，一輛白色自小客車（下稱丙車）自畫面左側出現 7.（15:22:32）擷取照片編號7 乙車下來兩名男子（見紅框處）手持球棍，一名從丙車下來 男子亦往畫面左側前進，C男左手持手機一直攝影 8.（15:22:32-15:22:35）擷取照片編號8 丙車副駕駛座下來之男子手持球棍往畫面右側前進，C男一 邊往畫面左側前進一邊手持手機攝影 9.（15:22:39-15：22：41）擷取照片編號9 二名從丙車下車之男子，手持球棍陸續往畫面左側前進 10.（15:22:42-15:23:58）無任何動靜，略過 11.（15:23:59-15:24:01）擷取照片編號10 A男與D男子及一名身穿黑色上衣男子（下稱F男）由畫面左 側往車子方向前進 12.（15:24:03）擷取照片編號11 A男往甲車方向前進，D男及F男往乙車前進，後面一群人往 車子前進 13.（15:24:05）擷取照片編號12 大家紛紛上車，A男、B男、C男同時往甲車方向前進 14.（15:24:08）擷取照片編號13 B男、C男往甲車方向前進，後方一群人也坐上丙車 15.（15:24:11）擷取照片編號14 有兩名男子往乙車前進 16.（15:24:15）擷取照片編號15 所有人均上車 17.（15:24:20）擷取照片編號16 甲車（見紅框處）開始移動 18.（15:24:24）擷取照片編號17 乙車開始往前行駛 19.（15:24:25-15:24:29）擷取照片編號18 丙車開始發動並往前行駛，消失於畫面中 備註： A男為被告乙○○ B男為被告甲○○ C男為「阿牛」 (見本院卷第246頁)  二監視器錄影畫面（檔名為「場內砸車畫面.MP4」）影片全長1 分45秒： 1.（15:22:24）擷取照片編號19 A男進入車行內 2.（15:22:26-15:22:36）擷取照片編號20 B男跟著A男後進入車行 3.（15:22:36）擷取照片編號21 A男、B男走進車行辦公室，D男右手拿球棍走向車行汽車 4.（15:22:36-15:22:38）擷取照片編號22 一群男子衝進汽車處砸車 5.（15:22:38-15:22:40）擷取照片編號23 同上 6.（15:22:40-15:22:42）擷取照片編號24 同上 7.（15:22:43）擷取照片編號25 同上 8.（15:22:38）擷取照片編號26 一名身穿黑色上衣男子（下稱G男）往辦公室方下前進 9.（15:22:49-15:23:30）擷取照片編號27 一群人在車行汽車處砸車，C男在旁攝影 10.（15:23:30-15:23:32）擷取照片編號28 一群人繼續砸車，C男走來走去在旁攝影 11.（15:23:32-15:22:37）擷取照片編號29 A男與一名男子（下稱H男）、B男從辦公室走出來，A男與H 男對話 12.（15:23:37-15:23:44）擷取照片編號30 A男與H男、G男、B男觀看汽車被砸狀況 13.（15:23:45-15:23:48）擷取照片編號32 A男與H男、B男、G男往畫面右側走，砸車的人也停手往外走 14.（15:23:48-15:23:55）擷取照片編號33 A男、B男、C男、H男往車行外走，砸車的人也陸陸續續往外 走 15.（15:23:55-15:24:07）擷取照片編號34 砸車的人往外走，剩下H男與G男留在車行 備註： A男為被告乙○○ B男為被告甲○○ C男為「阿牛」 (見本院卷第246頁)